【裁判字號】    94,訴,1313
【裁判日期】    950227
【裁判案由】    毒品危害防制條例
【裁判全文】
臺灣臺中地方法院刑事判決              94年度訴字第1313號
公  訴  人  臺灣臺中地方法院檢察署檢察官
被      告  乙○○
                    （
                    國民
上列被告因違反毒品危害防制條例案件，經檢察官提起公訴（九
十四年度毒偵字第二○○三號）及移送併辦（九十四年度毒偵字
第三三九二、四九一四、五三六八、五七五八號），本院合議庭
裁定改以簡式審判程序審理，判決如下：
    主  文
乙○○連續施用第一級毒品，累犯，處有期徒刑拾月；扣案之第
一級毒品海洛因參小包（其中貳小包合計淨重零點陸柒公克、另
壹小包淨重零點參肆公克），均沒收銷燬之；注射針筒貳支均沒
收。又連續施用第二級毒品，累犯，處有期徒刑陸月；扣案之第
二級毒品甲基安非他命壹小包（毛重為零點參公克），沒收銷燬
之。應執行有期徒刑壹年參月，扣案之第一級毒品海洛因參小包
（其中貳小包合計淨重零點陸柒公克，另壹小包淨重零點參肆公
克）、第二級毒品甲基安非他命壹小包（毛重為零點參公克），
均沒收銷燬之；注射針筒貳支均沒收。
    犯罪事實
一、乙○○前於民國八十八年間，因竊盜及恐嚇案件，經本院各
    判處有期徒刑二年，並定應執行刑為有期徒刑三年十月，提
    起上訴後，經臺灣高等法院臺中分院駁回上訴確定在案，入
    監執行後，於九十年十一月七日縮短刑期假釋，甫於九十一
    年十月十一日假釋期滿未經撤銷，以已執行論。又其於九十
    四年間，因施用毒品案件，經本院以裁定送觀察、勒戒後，
    認無繼續施用毒品之傾向，而於九十四年二月二十二日執行
    完畢釋放，並經臺灣臺中地方法院檢察署檢察官以九十四年
    度毒偵字第三○六號為不起訴處分確定在案。詎乙○○猶不
    知戒絕，明知海洛因及甲基安非他命（起訴書誤載為安非他
    命）已分別列為毒品危害防制條例第二條第二項第一款、第
    二款所稱之第一級毒品及第二級毒品，竟於觀察、勒戒執行
    完畢釋放後五年內，於自不詳姓名年籍之綽號「阿標」、「
    矮猴」等人處購得第一級毒品海洛因及第二級毒品甲基安非
    他命後，即基於施用第一級毒品海洛因之概括犯意，自九十
    四年二月二十五日起至九十五年一月十八日止，在其位於臺
    中縣豐原市○○街七一號七樓之三住所、同市○○路一一四
    巷二四之一號二樓之居所、同市○○路與瑞安街口公園廁所
    內、臺中市○○路海頓汽車賓館及臺中縣豐原市區路旁車內
    等處，以將第一級毒品海洛因加水稀釋後，再以注射針筒注
    射血管之方式，連續施用第一級毒品海洛因多次，平均每二
    日施用一次；另基於施用第二級毒品甲基安非他命概括犯意
    ，自九十四年二月二十五日起至九十五年一月十五日止，以
    將第二級毒品甲基安非他命放置在玻璃球吸食器內，然後以
    火燒烤其底部，使生白煙吸入體內之方法，連續施用第二級
    毒品甲基安非他命多次，平均每星期施用一次。其間分別於
    (一)九十四年三月四日，因涉嫌強盜案件經拘提到案，為警採
    集尿液送驗結果，呈甲基安非他命及嗎啡陽性反應。(二)同年
    月十一日，在臺中縣豐原市○○路一一四巷四二弄五號盧昱
    安住所，為警持搜索票查獲。(三)同年六月二十九日晚間九時
    許，在臺中縣豐原市○○路○段二七六巷二四弄二之一號，
    為警持搜索票查獲。(四)同年九月三日晚間十一時十分許，在
    臺中縣豐原市○○路一五五號前，為警查獲，並扣得乙○○
    所有之第一級毒品海洛因二小包（合計淨重零點六七公克）
    。(五)同月二十日下午五時三十分許，在臺中縣豐原市○○街
    與博愛街口，為警攔檢查獲，並扣得乙○○所有之第一級毒
    品海洛因一小包（淨重為零點三四公克）、第二級毒品甲基
    安非他命一小包（毛重為零點三公克）及供其施用第一級毒
    品海洛因所用之注射針筒二支。
二、案經臺中縣警察局豐原分局、大甲分局分別報告臺灣臺中地
    方法院檢察署檢察官偵查起訴及移送併辦。
    理  由
一、訊據被告乙○○對於在上開時、地，連續多次非法施用第一
    級毒品海洛因及第二級毒品甲基安非他命之犯罪事實供承不
    諱，且被告於九十四年三月四日、同年月十一日、同年九月
    三日、同年月二十日為警查獲後，經採集其尿液送驗結果，
    均呈嗎啡及甲基安非他命陽性反應；於同年六月二十九日為
    警查獲後，採集尿液送驗結果，則呈嗎啡陽性反應，有詮昕
    科技股份有限公司分別出具濫用藥物尿液檢驗報告五份附卷
    可稽，而其於九十四年九月三日為警查扣之白粉二小包及同
    年月二十日為警扣得之白粉一小包，經分別送法務部調查局
    鑑定結果，均含有第一級毒品海洛因成分（前者淨重合計零
    點六七公克，後者淨重零點三四公克）等情，亦有該局九十
    四年十一月七日調科壹字第一二○○一六七七七號及九十四
    年十二月八日調科壹字第一二○○一六八八五號鑑定通知書
    各一份在卷足憑。此外，復有被告所有之第二級毒品甲基安
    非他命一小包（毛重為零點三公克）及供其施用第一級毒品
    海洛因所用之注射針筒二支扣案可資佐證；足見被告之自白
    與事實相符，而堪以採信。本件事證明確，被告連續施用第
    一級毒品海洛因及第二級毒品甲基安非他命犯行，均堪以認
    定。
二、被告前於九十四年間，因施用毒品案件，經本院以裁定送觀
    察、勒戒後，認無繼續施用毒品之傾向，而於九十四年二月
    二十二日執行完畢釋放，並經臺灣臺中地方法院檢察署檢察
    官以九十四年度毒偵字第三○六號為不起訴處分確定在案，
    有臺灣臺中地方法院檢察署刑案資料查註紀錄表、臺灣高等
    法院被告全國前案紀錄表各一份附卷可參。被告於前案觀察
    勒戒執行完畢釋放後，五年內再犯本件施用第一級、第二級
    毒品罪，應予依法論科。
三、查海洛因、甲基安非他命分別係毒品危害防制條例第二條第
    二項第一款、第二款所規定之第一級、第二級毒品。被告於
    前案觀察勒戒執行完畢釋放後，五年內再行施用第一級毒品
    海洛因及第二級毒品甲基安非他命之行為，核係犯同條例第
    十條第一項之施用第一級毒品罪、第十條第二項之施用第二
    級毒品罪。其持有毒品之行為，意在供己施用，故持有之低
    度行為，應為施用之高度行為所吸收，均不另論罪。被告先
    後多次施用第一級毒品海洛因及第二級毒品甲基安非他命之
    犯行，均分別時間緊接，且觸犯構成要件相同之罪，顯均係
    基於概括犯意反覆為之，應依刑法第五十六條連續犯之規定
    ，分別論以一罪，並各加重其刑。被告所犯上開連續施用第
    一級毒品罪及連續施用第二級毒品罪之間，犯意各別，行為
    互殊，應予分論併罰。又被告前於八十八年間，因竊盜及恐
    嚇案件，經本院各判處有期徒刑二年，並定應執行刑為有期
    徒刑三年十月，提起上訴後，經駁回上訴確定在案，入監執
    行後，於九十年十一月七日縮短刑期假釋，甫於九十一年十
    月十一日假釋期滿未經撤銷，以已執行論，有前揭刑案資料
    查註紀錄表及被告全國前案紀錄表可參，其受有期徒刑執行
    完畢後五年內再犯本件有期徒刑以上之上開二罪，均為累犯
    ，應各依法遞加重其刑。如犯罪事實欄所示之犯罪行為，公
    訴人雖僅就被告於九十四年三月四日下午三時許起回溯九十
    六小時內之某時，施用第一級毒品海洛因及第二級毒品甲基
    安非他命之犯行提起公訴，就其餘施用第一級毒品海洛因及
    第二級毒品甲基安非他命之犯行，均未為起訴，惟各該部分
    犯行，既與起訴部分之施用第一級毒品罪及施用第二級毒品
    罪分別有連續犯之裁判上一罪關係，自為起訴效力所及，本
    院自應併予審理，附此敘明。爰審酌被告前因施用毒品犯行
    ，甫經觀察、勒戒，竟猶不知戒絕，再施用毒品不輟，於短
    短半年之期間內即為警查獲五次施用毒品之犯行，且歷次為
    警查獲後，猶再施用毒品不輟，無視於毒品對於自身健康之
    戕害及國家對於杜絕毒品犯罪之禁令，惡性非輕，又其於本
    院審理時屢經傳、拘不到，經發布通緝始到案，尚乏接受裁
    判之意願，惟念其本院審理時坦認罪行，態度尚佳等一切情
    狀，各量處如主文所示之刑，並定其應執行刑。
四、扣案之海洛因三小包（其中二小包淨重合計零點六七公克，
    另一小包淨重零點三四公克）及甲基安非他命一小包（毛重
    為零點三公克），分別為毒品危害防制條例第二條第二項第
    一、二款所指之第一、二級毒品，屬違禁物，爰均依同條例
    第十八條第一項前段規定，沒收銷燬之。另扣案之注射針筒
    二支，為被告所有，且係供其犯施用第一級毒品罪所用之物
    ，業據被告於本院審理時供明在卷，爰依刑法第三十八條第
    一項第二款規定，宣告沒收。
據上論斷，應依刑事訴訟法第二百七十三條之一第一項、第二百
九十九條第一項前段，毒品危害防制條例第十條第一項、第二項
、第十八條第一項前段，刑法第十一條、第五十六條、第四十七
條、第五十一條第五款、第三十八條第一項第二款，判決如主文
。
本案經檢察官甲○○到庭執行職務。
中    華    民    國    95    年     2    月    27    日
                    刑事第三庭  法  官   郭妙俐
上正本證明與原本無異。
如不服本判決，應於送達後十日內向本院提出上訴狀（須附繕
本），上訴於臺灣高等法院臺中分院。
                                書記官  高勳楠
中    華    民    國    95    年     2    月          日
附錄本案論罪科刑法條全文
毒品危害防制條例第十條
施用第一級毒品者，處六月以上五年以下有期徒刑。
施用第二級毒品者，處三年以下有期徒刑。


司法院資訊處製作；財團法人民間司法改革基金會備份。
